【裁判字號】    92,易緝,21
【裁判日期】    920718
【裁判案由】    侵占
【裁判全文】
臺灣新竹地方法院刑事判決                          九十二年度易緝字第二一號
    公  訴  人  臺灣新竹地方法院檢察署檢察官
    被      告  乙○○
右列被告因侵占案件，經檢察官聲請簡易判決處刑（九十年度偵緝字第九一號），本
院改依通常程序審理，判決如左：
    主      文
乙○○連續意圖為自己不法之所有，而侵占自己持有他人之物，累犯，處有期徒刑玖
月。
    事      實
一、乙○○於民國八十五年間因業務侵占案件，經本院以八十五年度易字第三三五七
    號刑事判決判處有期徒刑七月確定，於八十六年十月二十一日執行完畢。詎不知
    悔改，復基於意圖為自己不法所有之概括犯意，於八十九年一月八日，在新竹市
    ○○路○段三六五號快捷小客車租賃有限公司（下稱快捷公司），向甲○租得車
    牌號碼Ｗ七─０一０七號自小客車一部，約定租用期間自八十九年一月八日晚上
    十時起至同年二月八日晚上十時許止共計三十日。期限屆至，乙○○並未依約將
    所租用上開車輛返還，並將其所租用上開自小客車，變易持有為所有，而侵占快
    捷公司之財物車牌號碼Ｗ七─０一０七號自小客車一部，嗣於同年三月十七日甲
    ○在新竹市○○路上看見乙○○，乙○○方才帶甲○至新竹縣竹北市取回前開車
    輛。乙○○復承接前開意圖為自己不法所有之犯意，於八十九年六月二十九日，
    在新竹市○○路一九一號久富小客車租賃有限公司（下稱久富公司），向丙○○
    租得車牌號碼ＧＧ─三０三二號自小客車一部，約定租用期間自八十九年六月二
    十九日晚上九時五十分為期一日，到期後雙方同意延展二天，惟乙○○屆期亦未
    返還，並將其所租用上開自小客車，變易持有為所有，而侵占快捷公司之車牌號
    碼ＧＧ─三０三二號自小客車一部。迨丙○○多方尋找，始於同年七月十二日在
    乙○○位於新竹市○○路三五０巷十四號住處附近尋獲所有之自小客車，而得知
    上情。
二、案經快捷公司法定代理人甲○及久富公司法定代理人丙○○訴由臺灣新竹地方法
    院檢察署檢察官聲請簡易判決處刑，本院改依通常程序審理。
    理      由
一、訊據被告乙○○固坦承於上開租賃期間屆至，未將所租用之自小客車返還事實，
惟否認有何侵占犯行，辯稱：其在二月八日當天有跟甲○說要續租，因為我沒有
    給付租金，所以甲○說如要續租，就給付租金，否則就請我把車子還給車行，當
    時我沒有錢，所以未將車子牽回去；及向久富公司租車，我是第四天後才回到新
    竹，車子是後來丙○○自己找到的，且由他自己在當天晚上把車子牽回去，因為
    我想當時已經是晚上想說隔天再牽回去云云。經查：
(1)、右揭事實，業據快捷公司法定代理人甲○、久富公司法定代理人丙○○於偵查、
    本院訊問及審理時指訴綦詳，復有久富公司租賃契約書、快捷公司汽車租賃約定
    書各一紙、被告簽發未載金額本票、中華民國交通部製發汽車駕駛執照各二紙、
    新竹市政府營利事業登記證、經濟部公司執照各一份附卷可資佐證。
(2)、且依快捷公司法定代理人甲○於本院訊問時稱：「我是快捷小客車有限公司的負
    責人，乙○○從八十九年一月八日承租車牌號碼Ｗ七─０一０七號自小客車，約
    定期間至同年二月八日二十二時許止，期間到了沒有將車還我們，到了三月十七
    日才由我自己在新竹市○○路乙○○住處對面看到他本人，他才帶我們去竹北市
    拉回。」等語在卷；久富公司法定代理人丙○○亦於本院訊問時陳稱：「我是久
    富小客車租賃汽車公司負責人，乙○○八十九年六月二十九日晚上九時五十分許
    ，在新竹市○○路一九一號久富小客車租賃公司向我租得車牌號碼ＧＧ─三０三
    二號自小客車，約定租用期間為一日並應返還該車。時間到了陳都沒有將車牽回
    來，我打電話也未通，去他家找他爸爸也說陳沒有回家，後來我朋友在中旬時，
    在中正路巷子裡面看到車子藏在那裡：：」等情綦詳（見本院九十年易字第八九
    二號九十年十月十五日訊問筆錄）及被告於本院訊問時亦自承：「（問：為何不
    將車子依約返還告訴人，用途為何？）答：我都把車子當作自己的交通工具在用
    ，其中快捷公司的車子用了二個多月；另久富公司之車輛是第四天後才回到新竹
    ，車子是後來丙○○自己找到的，且由他自己在當天晚上把車子牽回去。」等語
    （見九十一年八月十三日訊問筆錄、九十二年七月七日審理筆錄），足徵被告於
    租期屆至後顯無歸還向告訴人等所承租自小客車之意，並將先後所租用之自小客
    車於租期屆至後，變易持有為所有，本件事證明確，被告犯行洵堪認定。
二、核被告所為，係犯刑法第三百三十五條第一項之侵占罪。被告先後二次犯行，時
    間緊接，方法相同，均觸犯構成要件相同之罪名，顯係基於概括犯意為之，應依
    連續犯規定，以一罪論，並依法加重其刑。再被告乙○○前因業務侵占案件，經
    本院判處有期徒刑七月，於八十六年十月二十一日執行完畢，有臺灣新竹地方法
    院檢察署刑案資料查註紀錄表及臺灣高等法院被告全國前案紀錄表在卷可參，其
    於五年以內再犯本件有期徒刑以上之本罪，為累犯，應依刑法第四十七條規定遞
    加其刑。爰審酌被告犯罪動機、目的係因一己之貪念而侵占所租用之自小客車，
    惟事後已與告訴人等達成和解，並書立協議書，且償還部分款項，有協議書附卷
    可稽等一切情狀，量處如主文所示之刑。
據上論斷，應依刑事訴訟法第四百五十二條、第二百九十九條第一項前段，刑法第五
十六條、第三百三十五條第一項、第四十七條，罰金罰鍰提高標準條例第一條前段，
判決如主文。
本案經檢察官許麗美到庭執行職務。
中      華      民      國    九十二    年      七      月     十八     日
                                  臺灣新竹地方法院刑事第一庭
                                      法  官  林  秋  宜
右正本證明與原本無異。
如不服本判決，應於判決送達後十日內向本院提出上訴狀（應附繕本），上訴於臺灣
高等法院。
                                      書記官  鄒  茂  瑜
中      華      民      國    九十二    年      七      月     十八     日
附錄本案論罪科刑法條：
刑法第三百三十五條
意圖為自己或第三人不法之所有，而侵占自己持有他人之物者，處五年以下有期徒刑
、拘役或科或併科一千元以下罰金。
前項之未遂犯罰之。


司法院資訊處製作；財團法人民間司法改革基金會備份。
